臺灣臺南地方法院刑事判決　
111年度金訴字第456號
公  訴  人  臺灣臺南地方檢察署檢察官
被      告  張育民


上列被告因洗錢防制法等案件，經檢察官提起公訴（111年度偵
字第7177號、111年度營偵字第908、936號），及移送併辦（111
年度偵字第15863、16970號、111年度營偵字第1155號）本院判
決如下：
    主  文
張育民幫助犯洗錢防制法第十四條第一項之洗錢罪，處有期徒刑
參月，併科罰金新臺幣參萬元，罰金如易服勞役，以新臺幣壹仟
元折算壹日。
    事  實
一、張育民知悉一般人收取他人金融機構帳戶之用途，常係為遂
    行財產犯罪之需要，以便利贓款取得，及使相關犯行不易遭
    人追查，而已預見提供金融機構帳戶之資料任由他人使用，
    將可能遭他人利用作為詐欺等財產犯罪之工具，且他人如以
    該帳戶收受、提領詐欺等財產犯罪所得，將因此造成金流斷
    點而掩飾、隱匿此等犯罪所得之去向及所在，產生遮斷金流
    以逃避國家追訴、處罰之效果，竟猶不顧於此，基於縱其提
    供帳戶資料將幫助他人實施詐欺取財犯罪及幫助掩飾、隱匿
    詐欺犯罪所得之去向、所在，亦均不違背其本意之不確定故
    意，於民國111年1月初某日某時許，在臺南市○○區○○里0鄰○
    ○00號之1住處附近之超商，將其所申辦之中國信託商業銀行
    帳號000000000000號、臺北富邦商業銀行帳號000000000000
    00號等帳戶之存摺、提款卡及密碼等資料，寄送予真實姓名
    年籍均不詳之人，以此方式幫助該人所屬之詐欺集團掩飾渠
    等因詐欺犯罪所得之財物。嗣詐欺集團成員取得上開帳戶後
    ，即基於意圖為自己不法所有之犯意聯絡，於如附表所示時
    間，以如附表所示方式，詐騙林美珍、葉可喬、許章森、楊
    昀真、黃國禎、呂詩婷，致林美珍等人依指示於如附表所示
    時間，匯款如附表所示款項至如附表所示帳戶內，並旋遭提
    領一空。嗣林美珍等人查覺有異而報警處理，始悉上情。
二、案經楊昀真訴由新北市政府警察局樹林分局、林美珍訴由新
    北市政府警察局新莊分局、黃國禎訴由臺中市政府警察局豐
    原分局報報告臺灣臺南地方檢察署檢察官偵查起訴及移送併
    辦。
    理  由
一、關於證據能力之認定：
㈠、本件所引用具傳聞證據性質之供述證據，因檢察官及被告張
    育民於本案言詞辯論終結前，均未爭執證據能力，本院審酌
    前開證據之作成或取得之狀況，並無非法或不當取證之情事
    ，且亦無顯不可信之情況，依刑事訴訟法第159條之5規定，
    均具有證據能力。
㈡、其餘非供述證據性質之證據資料，則均無違反法定程序取得
    之情形，依刑事訴訟法第158條之4規定之反面解釋，亦應有
    證據能力，合先敘明。
二、上開犯罪事實，業據被告於本院審理中坦承不諱（本院卷第
    159頁），核與證人林美珍、葉可喬、許章森、楊昀真、黃
    國禎、呂詩婷指訴之情節大致相符（新北市政府警察局樹林
    分局新北警樹刑字第1114377117號警卷，下稱警一卷，第3-
    5頁、新北市政府警察局新莊分局新北警莊刑字第111402835
    2號警卷，下稱警二卷，第3頁、臺中市政府警察局豐原分局
    中市警豐分偵字第1110005619號警卷，下稱警三卷，第13-1
    5頁、臺中市政府警察局霧峰分局中市警霧分偵字第1110009
    2401號警卷，下稱併警卷，第51-53頁、臺灣臺北地方檢察
    署111年度他字第2966號偵查卷，下稱併偵一卷，第49-51頁
    、臺灣臺南地方檢察署111年度營偵字第1155號偵查卷，下
    稱併偵二卷，第21-23頁），並有張育民之中國信託商業銀
    行客戶基本資料及帳戶交易明細、臺北富邦銀行客戶基本資
    料及帳戶交易明細（警一卷第15-17頁、警二卷第24-26頁）
    、楊昀真手機對話紀錄、匯款紀錄翻拍照片（警一卷第21-3
    1頁）、林美珍臨櫃匯款單據、對話紀錄擷圖（警二卷第5、
    8-19頁）、黃國禎手機轉帳明細、對話紀錄擷圖（警三卷第
    19-25頁）、呂詩婷匯款單據（併警卷第75頁）、許章森遭
    詐騙對話紀錄、臺灣土地銀行匯款申請書（併偵一卷第9-19
    、99-105頁）、葉可喬匯款單據（併偵二卷第55-57頁）、
    中國信託商業銀行111 年7 月28日陳報狀暨附件（本院卷第
    93-118 頁），被告自白核與事實相符，應可採信，本件事
    證明確，被告犯行可以認定。
三、論罪科刑：
㈠、查被告將帳戶提供給該姓名年籍不詳之人，本身並未直接參
    與該人與所屬詐欺集團詐騙被害人及洗錢等犯行，亦無為自
    己犯罪之意，應係幫助犯。核被告所為，係犯刑法第30條第
    1 項前段、第339 條第1 項之幫助犯詐欺取財罪，及刑法第
    30條第1 項前段、洗錢防制法第14條第1 項之幫助犯一般洗
    錢罪。被告以1個交付前述數帳戶資料之行為，幫助詐騙集
    團成員詐欺數財物得逞，同時亦幫助詐騙集團藉由指派車手
    提領前述帳戶內之款項而掩飾、隱匿犯罪所得之去向及所在
    ，係以1個行為幫助詐欺取財及洗錢之犯行，為想像競合犯
    ，應依刑法第55條之規定，從一重之幫助洗錢罪處斷。移送
    併辦部分（111年度偵字第15863、16970號、111年度營偵字
    第1155號）與本案已起訴之犯行有裁判上一罪之關係，本院
    自應併予審酌。
㈡、被告幫助犯洗錢防制法第14條第1項之洗錢罪，且於審判中自
    白犯罪，應依同法第16條第2項規定減輕其刑；又被告以幫
    助他人犯罪之意思而參與犯罪構成要件以外之行為，為一般
    洗錢罪之幫助犯，爰依刑法第30條第2項之規定，按正犯之
    刑度減輕其刑，並依法遞減之。
㈢、爰審酌被告前無任何犯罪紀錄，有臺灣高等法院被告前案紀
    錄表可考，查無不良素行，其輕率提供金融帳戶給人使用，
    容任他人從事不法行為，助長詐欺犯罪風氣之猖獗，掩飾或
    隱匿詐欺取財之款項，增加被害人尋求救濟及治安機關查緝
    犯罪之困難，嚴重危害財產交易安全與社會經濟秩序，本不
    宜輕縱，惟念其終於本院審理時坦承犯行，態度尚可，暨考
    量被告犯罪之動機、目的、手段、情節，及被害人所受之財
    產損失金額，兼衡被告之年齡智識、社會經驗、家庭與經濟
    狀況及其他一切情狀，量處如主文所示之刑，並就罰金部分
    諭知易服勞役之折算標準，以示懲儆。
㈣、末查被告僅構成幫助洗錢罪，未實際參與移轉、變更、掩飾
    或隱匿特定犯罪所得之財物之正犯行為，亦不曾收受、取得
    、持有、使用該等財物或財產上利益，自無由依洗錢防制法
    第18條第1項前段規定諭知沒收；且因本件尚無積極證據足
    證被告為上開犯行已獲有款項、報酬或其他利得，不能逕認
    被告有何犯罪所得，亦無從宣告沒收，併此指明。
四、依刑事訴訟法第299條第1項，洗錢防制法第14條第1 項、第
    16條第2 項，刑法第11條、第30條、第339 條第1 項、第55
    條、第42條第3 項，刑法施行法第1 條之1 ，判決如主文。
案經檢察官郭文俐提起公訴、謝欣如到庭執行職務。
中　　華　　民　　國　　111 　年　　8 　　月　　30　　日
                  刑事第五庭    審判長法　官  鍾邦久
　　　　　　　　　　                  法  官  林欣玲
　　　　　　　　　                    法  官  蔡奇秀
以上正本證明與原本無異。
如不服本判決應於收受本判決後20日內向本院提出上訴書狀，並
應敘述具體理由。其未敘述上訴理由者，應於上訴期間屆滿後20
日內向本院補提理由書狀（均須按他造當事人之人數附繕本）「
切勿逕送上級法院」。 
　　　　　　　　　　　　　　　　　    書記官　黃郁淇
中　　華　　民　　國　　111 　年　　8 　　月　　30　　日
附錄本案所犯法條：
刑法第339條
意圖為自己或第三人不法之所有，以詐術使人將本人或第三人之
物交付者，處 5 年以下有期徒刑、拘役或科或併科 50 萬元以
下罰金。
以前項方法得財產上不法之利益或使第三人得之者，亦同。
前二項之未遂犯罰之。
洗錢防制法第14條
有第二條各款所列洗錢行為者，處 7 年以下有期徒刑，併科新
臺幣 5 百萬元以下罰金。
前項之未遂犯罰之。
前二項情形，不得科以超過其特定犯罪所定最重本刑之刑。
洗錢防制法第2條
本法所稱洗錢，指下列行為：
一、意圖掩飾或隱匿特定犯罪所得來源，或使他人逃避刑事追訴
，而移轉或變更特定犯罪所得。
二、掩飾或隱匿特定犯罪所得之本質、來源、去向、所在、所有
權、處分權或其他權益者。
三、收受、持有或使用他人之特定犯罪所得。

附表：
編號 告訴人 （被害人） 詐欺時間及方式  匯款時間 金額 (新臺幣） 匯入帳戶 張育民  1 林美珍 詐欺集團成員於110年09月下旬透過通訊軟體LINE傳送訊息向林美珍佯稱：可於網站上投資石油及黃金，惟需依指示繳交稅金以提領獲利款  項云云，致林美珍陷於錯誤，信以為真，而於右揭時間轉帳至右揭帳戶  111年01月05日 2,068,000 元 臺北富邦銀行 000000000000 號帳戶  2 葉可喬 詐騙集團成員於110年11月01日透過社群軟體結識葉可喬 後，向葉可喬佯稱：可於網 路平台充值賺錢云云，致葉可喬陷於錯誤，信以為真，而於右揭時間轉帳至右揭帳戶  111年01月06日 370,000元 中國信託銀行000000000000號帳戶     111年01月10日 250,000元    3 許章森 詐騙集團成員於110年11月間透過通訊軟體LINE傳送訊息 向許章森佯稱：可協助投資外匯獲利云云，致許章森陷於錯誤，信以為真，而於右揭時間轉帳至右揭帳戶  111年01月10日 200,000元 中國信託銀行000000000000號帳戶  4  楊昀真 詐欺集團成員於110年12月02日20時07分許透過社群軟體結識楊昀真後，以通訊軟體 LINE傳送訊息向楊昀真佯稱：可透過「MP5」之 APP操作將新臺幣轉換為美金投資虛擬貨幣獲利云云，致楊昀真陷於錯誤，信以為真，而於右揭時間轉帳至右揭帳戶  111年01月10日 40,000元 中國信託銀行000000000000號帳戶  5  黃國禎 詐欺集團成員於110年12月底透過社群軟體結識黃國禎後，以通訊軟體LINE傳送訊息向黃國禎佯稱：可透過「 MetaTrader5」之APP投資外 匯獲利云云，致黃國禎陷於錯誤，信以為真，而於右揭時間轉帳至右揭帳戶  111年01月11日 50,000元 中國信託銀行000000000000號帳戶     111年01月11日 50,000元   6  呂詩婷 詐欺集團成員於111年01月06日03時許，透過網路交友軟體結識呂詩婷後，向其佯稱 ：可於「http://h5.zbgstutr.com」網站投資比特幣獲利云云，致呂詩婷陷於錯誤，信以為真，而於右揭時間轉帳至右揭帳戶  111年01月10日 300,000元 中國信託銀行000000000000號帳戶